【裁判字號】    90,易,699
【裁判日期】    901206
【裁判案由】    竊盜
【裁判全文】
台灣苗栗地方法院刑事判決                            九十年度易字第六九九號
    公  訴  人  臺灣苗栗地方法院檢察署檢察官
    被      告  丁○○
右列被告因竊盜案件，經檢察官提起公訴（八十九年度偵字第三０九五號）及移送併
辦（九十年度偵字第四八０八號、九十年度偵字第四八七二號、九十年度偵字第四八
九四號、九十年度偵字第四八二六號），本院判決如左：
    主  文
丁○○連續攜帶兇器竊盜，累犯，處有期徒刑捌月。
扣案之汽車鑰匙、機車鑰匙、Ｔ字型扳手各壹支均沒收。
    事  實
一、丁○○於民國八十八年間因犯公共危險罪，經本院判處有期徒刑三月確定，於八
    十九年三月二十七日執行完畢（起訴書誤為同年三月二日），竟不知悔改，基於
    概括之竊盜犯意，意圖為自己不法之所有：(1)於八十九年七月二十二日上午八時
    許，在彰化縣鹿港鎮○○里○○街一四八號前，持己有客觀上可供兇器使用之Ｔ
    字型扳手一支，損壞甲○○所有車號ＫＷＸ─四八九號重型機車之鎖頭後，用自
    備之機車鑰匙一支開啟電門，騎乘該車離去而竊取得手（毀損部分未據告訴）。
    (2)又於同年月二十七日上午七時許，在台中縣豐原市○○街一八六號前，復持同
    一Ｔ字型扳手，損壞乙○○所有置於路旁車號ＢＱ─九五八七號自用小客車之右
    前車門（毀損部分未據告訴），再使用自備之汽車鑰匙一支開啟電門，駕駛該車
    離去而竊取得手。嗣於同年月二十八日晚間，因丁○○將前開機車鑰匙交予不知
    情之友人陳煒正，由陳煒正後載丁○○，共同乘坐前開ＫＷＸ─四八九號機車至
    苗栗縣苗栗市○○○○○路橋下，意圖進入丁○○放置竊得之ＢＱ─九五八七號
    自用小客車內休息時，為警當場查獲；並扣得汽車鑰匙、機車鑰匙、老虎鉗、美
    工刀、螺絲起子及前開之Ｔ字型扳手各一支及發票二張（機車及汽車已均分別發
    還甲○○、乙○○）。
二、案經苗栗縣苗栗分局報告臺灣苗栗地方法院檢察署檢察官偵查起訴及移送併辦。
    理  由
一、右揭事實訊據被告丁○○坦承不諱，核與被害人甲○○、乙○○於警訊中指訴失
    竊情節相符，並與證人陳煒正在偵查中證述情節一致，復有贓物領據、車輛失竊
    資料報表各二紙及汽車鑰匙、機車鑰匙、老虎鉗、美工刀、螺絲起子、Ｔ字型扳
    手各一支、發票二張在案可憑，足證被告自白確與事實相符，其犯行洵堪認定。
二、查被告持以竊盜之Ｔ字型扳手（其直管部分長約二十四公分，橫管部分長約十七
    公分，通體為金屬之白鐵材質，入手沉重，持以打擊或剌戮，均足以傷害人之身
    體）一支，在客觀上對人之生命、身體、安全構成威脅，具有危險性，可供兇器
    使用。被告持以竊盜，核其先後二次竊盜行為，均係犯刑法第三百二十一條第一
    項第三款之帶兇器竊盜罪。公訴人認被告係分別犯刑法第三百二十一條第一項
    第三款、第三百二十條第一項之罪，就前開事實欄(2)之犯行尚有誤認，容有未合
    ，惟此僅為犯罪事實之擴張，尚無庸變更法條。至被告先後二行為，時間緊接，
    所犯罪名相同，顯均係基於概括之犯意為之，為連續犯，應依刑法第五十六條之
    規定以一罪論，並加重其刑。又被告曾犯公共危險罪，經本院判處有期徒刑三月
    確定，於八十九年三月二十七日執行完畢，有台灣高等法院被告全國前案紀錄表
    、苗栗地方法院檢察署刑案資料查註紀錄表等在卷可稽，其受有期徒刑執行完畢
    後，五年以內再犯本件有期徒刑以上之罪，為累犯，應依刑法第四十七條規定遞
    加重其刑。爰審酌被告素行不佳，且於短期間內連續竊盜，犯罪目的只為圖一己
    之便利，即恣意侵害他人財產，嚴重違反社會秩序，危害非輕；惟其犯後尚能坦
    承犯行，深具悔意等一切情狀，量處如主文所示之刑。扣案之Ｔ字型扳手、汽車
    鑰匙、機車鑰匙各一支，係被告所有供其犯罪所用之物，業據其於偵查中供承在
    卷，併依刑法第三十八條第一項第二款之規定宣告沒收。其餘扣案之老虎鉗、美
    工刀、螺絲起子及發票二張，既非違禁物，復無證據証明與被告犯罪有關，且又
    非被告所有，均據被告陳明在卷，爰不宣告沒收。
三、併案退回部分：
（一）公訴意旨另以被告丁○○有左列行為，而認與前開起訴犯罪事實，有連續犯之
      裁判上一罪關係，以九十年度偵字第四八０八號、九十年度偵字第四八七二號
      、九十年度偵字第四八九四號、九十年度偵字第四八二六號等移請併辦：
    (1)丁○○於九十年九月中旬某日下午某時許，在苗栗縣銅鑼鄉銅鑼火車站前，因
      見車號ＪＲＯ─九二二號重型機車置放於該地無人看管（按該車為己○○所有
      ，前於九十年四月二十五日在台中市東區復興橋下失竊，嗣經不詳姓名之人移
      置於該處，其外殼、加油蓋、大燈罩、後照鏡等均已損毀，其毀損部分亦據己○○提出告訴），竟意圖為自己不法之所有，先以徒手將該車推至銅鑼鄉附近
      某機車行修理，並接回已斷裂之油門線後，騎乘該車離去而竊取得手。嗣於同
      年十月十一日晚間十一時三十分許，因丁○○正在苗栗縣銅鑼鄉中平村苗一二
      八線東西向快速道路橋下發動該機車時，經警查獲始揭上情，並扣得機車鑰匙
      一支（機車已發還己○○）。
    (2)丁○○又與羅湘華（未據起訴，由檢察官另行偵查中）基於共同竊盜之犯意聯
      絡，於九十年十月十三日下午四時三十分許，在苗栗縣銅鑼鄉台十三線外環道
      施工工地，推由丁○○下手行竊，羅湘華負責把風，而共同徒手竊取戊○○所
      有之手提發電機一台，嗣於丁○○竊取得手後離去時，為現場工人曾慶富等人
      發覺而報警查獲（手提發電機已發還戊○○）。
    (3)丁○○又意圖為自己不法所有，於九十年十月十八日上午十時四十五分許，在
      苗栗縣通霄鎮內湖里一鄰一號烏眉國中校園內停車棚，竊取庚○○所有，由其
      子陳思穎保管使用中之腳踏車一台、安全帽一頂得手，嗣於騎乘該車離開竊盜
      現場約五百公尺時為警查獲（腳踏車、安全帽均已發還庚○○）。
    (4)丁○○又意圖為自己不法所有，於九十年十月二十二日下午一時許，在苗栗縣
      通霄鎮烏眉里十七鄰二一五號前，趁丙○○未注意而將汽車鑰匙仍留置於車上
      之機會，逕行發動該車離去，而竊取丙○○所有車號ＭＦ─二０九八號自用小
      貨車一台得手。嗣於同日下午二時五十分許，因丁○○駕駛該車行經苗栗縣銅
      鑼往通霄方向之苗一二八線道約十公里處為警查獲（自用小貨車及該車鑰匙均
      己發還丙○○）。
（二）經查，前開移送併辦事實俱發生自九十年九月中旬起迄同年十月二十二日止，
      與首開起訴犯罪事實係發生於八十九年七月間，二者相距已時逾一年；且被告
      於八十九年七月為首開起訴竊盜犯行後，同年復因另犯公共危險罪，經本院判
      處有期徒刑六月確定，自八十九年十一月七日起送監執行，於九十年五月七日
      始執行完畢出監，亦有臺灣高等法院被告全國前案紀錄表附卷可稽，是被告嗣
      後所為併辦犯行，顯係於出獄後另行起意，與時逾一年前之起訴事實，自難謂
      係出於同一竊盜之概括犯意，既無從論以連續犯，亦非起訴效力所及，本院即
      無從併予審理。爰將該併辦部分退回檢察官另行處理，併此敘明。
據上論斷，應依刑事訴訟法第二百九十九條第一項前段、刑法第五十六條、第三百二
十一條第一項第三款、第四十七條、第三十八條第一項第二款，判決如主文。
中      華      民      國    九十      年     十二     月      六      日
                                      臺灣苗栗地方法院刑事第一庭
                                          法  官  楊  台  清
右正本證明與原本無異。
如不服本判決，應於判決送達後十日內向本院提出上訴狀（應附繕本），上訴於臺灣
高等法院臺中分院。
                                          書記官  李  惠  雯
中      華      民      國    九十      年     十二     月      六      日
附錄論罪科刑法條
刑法第三百二十一條第一項：犯竊盜罪而有左列情形之一者，處六月以上五年以下有
                          期徒刑：
                          三、攜帶兇器而犯之者。


司法院資訊處製作；財團法人民間司法改革基金會備份。
